【裁判字號】    99,交聲,222
【裁判日期】    991012
【裁判案由】    違反道路交通管理處罰條例
【裁判全文】
臺灣宜蘭地方法院交通事件裁定         99年度交聲字第222號
移
異  議  人
即受處分人  甲○○
上列受處分人因違反道路交通管理處罰條例案件，對於交通部公
路總局臺北區監理所宜蘭監理站於民國99年8月6日所為之處分（
原處分案號：宜監字第裁43-Q00000000號），聲明異議，本院裁
定如下：
    主  文
異議駁回。
    理  由
一、按汽車駕駛人拒絕接受酒精濃度測試之檢定者，處新臺幣（
    下同）6萬元罰鍰，並當場移置保管該汽車及吊銷該駕駛執
    照，道路交通管理處罰條例第35條第4項及違反道路交通管
    理事件統一裁罰基準及處理細則分別定有明文。
二、本件異議人即受處分人甲○○於民國99年7月30日晚間10時2
    0分許，駕駛車牌號碼9806-KN號自用小客車，行經宜蘭縣冬
    山鄉○○路○段與5段路口時，因拒絕酒測，經宜蘭縣政府警
    察局羅東分局成功派出所警員依違反道路交通管理處罰條例
    第35條第4項之規定舉發，嗣受處分人於舉發通知單所載應
    到案日期前申訴，經原處分機關調查結果，仍認受處分人確
    有拒絕接受酒精濃度測試之檢定之違規行為，乃依道路交通
    管理處罰條例第35條第4項規定，裁處受處分人罰鍰6萬元，
    並吊銷駕駛執照在案。
三、本件異議意旨略以：伊沒有開車，是朋友將車子停下來之後
    ，因為他不會關車燈，所以我就去開車門，幫忙關車燈，後
    來警察就來了，車子確實不是我開的，所以我拒絕酒測云云
    。經查，異議人即受處分人於前揭時間，駕駛車牌號碼號98
    06-KN號自用小客車行經上開地點，拒絕酒測等情，業經證
    人即舉發員警李明德到庭結證稱：「我們在冬山路3段執行
    交通稽查勤務，到了晚上10點20分左右，異議人駕駛9806-K
    N號自用小客車行經該處，當時有3部車子，我們有6人在執
    勤，其中我和警校實習生在那邊做規避攔檢，其中第1輛車
    子發現前面的攔查點就緊急右轉停車停放在人行道，所以我
    就趕快過去，我發現第1輛車，乘客及駕駛都已經下車，無
    法斷定是何人開車。我直接跑到第2輛車旁邊，敲車門把車
    門打開，請異議人下車，告知他規避檢查，請他出示證件，
    在他身上聞到酒味，告訴他請他作酒測，但是異議人強調車
    子不是他開的，不願意出示證件、接受盤查，並且拒絕酒測
    ，後來我告知異議人拒絕酒測的效果，異議人還是不願意酒
    測，所以後來因為異議人一直閃躲，而且他們人很多，我無
    法控制他們的行為，所以就將異議人帶回派出所......，我
    目視時，車子是異議人開的，我有看到異議人開車過去停車
    ，我過去時，他們車上的人都還沒有下車，他們是急轉彎過
    去停車時，我就到了，我們攔檢點和本件異議人停車的地點
    只有距離5、60公尺，而且我們攔檢的地方都有警車及警示
    燈，很亮，在前方就可以發現了」等語明確（見本院卷第18
    -19頁筆錄），故依證人李明德之證述，可知當日證人李明
    德確係親眼見到受處分人駕駛上開車輛右轉彎停車，而證人
    李明德已結證說明本件查獲之經過，衡之證人李明德為執行
    交通勤務之警員，與受處分人並無任何利害關係或嫌隙，當
    無故意誣陷受處分人之理，是證人李明德所證，自堪採信為
    真實。至受處分人雖辯稱其係因其友人不會關車燈，為關車
    燈才進入車內云云，然查開關車燈本係駕車者可得而知之基
    本操作，若依受處分人所述，該車輛係由其友人駕駛，則其
    駕駛時既會開啟車燈，豈有不知如何關車燈之可能？況依證
    人李明德所述，於證人李明德到達時，當時車上所有的人均
    未下車，已與受處分人所辯其係下車後再行上車關車燈等情
    不符，故受處分人前開辯解，實與常情不符，不足採信。
四、從而，本件受處分人有駕駛車輛拒絕接受酒精濃度檢定之違
    規行為事證明確，原處分機關依道路交通管理處罰條例第35
    條第4項及違反道路交通管理事件統一裁罰標準表規定裁處
    受處分人罰鍰新臺幣6萬元及吊銷駕駛執照，核無違誤，本
    件受處分人之異議為無理由，應予駁回。
據上論斷，應依道路交通案件處理辦法第19條，裁定如主文。
中    華    民    國    99    年    10    月    12    日
                  交通法庭法  官  鄭貽馨
以上正本證明與原本無異。
如不服本裁定，應於裁定送達後5日內，向本院提出抗告狀。（
應附繕本）
                          書記官  高雪琴
中    華    民    國    99    年    10    月    12    日

司法院資訊處製作；財團法人民間司法改革基金會備份。
